臺灣高等法院臺南分院刑事判決
111年度交上易字第351號
上  訴  人  臺灣臺南地方檢察署檢察官
被      告  黃渝媗
上列上訴人因被告過失傷害案件，不服臺灣臺南地方法院110年
度交簡上字第94號中華民國111年6月2日第一審判決（聲請簡易
判決處刑案號：臺灣臺南地方檢察署109年度調偵字第2507號）
，提起上訴，本院判決如下：
    主  文
上訴駁回。
    理  由
一、本案經本院審理結果，認第一審判決以檢察官所舉之證據，
    尚不能證明被告確有過失傷害犯行，而為被告無罪判決之結
    論並無不當，應予維持，除就上訴意旨指摘部分予以補充如
    後述外，引用第一審判決書記載之證據及理由（如附件）。
二、檢察官依告訴人具狀請求上訴意旨略以：㈠被告雖於警詢中
    就車禍發生過程記憶不清，但其事後於偵查中既已自白，本
    件車禍雙方都有錯，我是閃黃燈，未減速小心通過等語，顯
    見被告已對本件犯罪事實的主要部分為肯定供述，即應依被
    告自白認定本件犯罪，且本件車禍事故發生時，被告沿臺南
    市北區康樂街由北往南方向行駛，途經該路與臨安路2段90
    巷口時，未注意閃光黃燈表示警告，行駛到黃色網狀格線處
    時，車輛即應減速接近，注意安全，小心通過，然依監視器
    畫面所示，被告已行經到路口中間，於告訴人車輛接近時始
    煞車減速，足認被告自白與事實相符，是被告對於本件車禍
    事故的發生應有過失，且告訴人因本件車禍受傷與被告的過
    失間具有相關因果關係。原判決認定被告於偵查中自白其未
    減速小心通過云云，是否與事實或其自身記憶相符顯有可疑
    。㈡原判決認為被告在車禍發生前，雙腳未收至腳踏板上，
    依一般人騎乘機車的習慣，多為低速行駛是為避免車輛失去
    平衡所為的預防性舉動云云。但依監視器畫面，被告車後裝
    有外送平台的箱子，當時應為送外送途中，亦不能排除被告
    腳踏板上另放有外送物品或箱子，而致其雙腳於騎乘過程中
    無法收至腳踏板上的可能性。原判決未確實調查被告行車時
    速，僅以雙腳是否收至腳踏板判斷車速，實有未恰。㈢再按
    汽機車行駛時，駕駛人應注意車前狀況及兩車並行的間隔，
    並隨時採取必要的安全措施，不得在道路上蛇行，或以其他
    危險方式駕車，道路交通安全規則第94條第3項訂有明文。
    承前所述，被告行駛至黃色網狀格線處時，車輛即應減速通
    過，然被告行駛路口中間，於告訴人車輛接近時始煞車減速
    ，而當時客觀上沒有不能注意的情事，被告疏未注意車前狀
    況而造成本案車禍，對於車禍發生為有過失。㈣被告雖供稱
    其騎車到路口會煞停，惟經原審當庭勘驗監視器畫面，被告
    行經路口的時候並沒有減速，直到快撞上之前才煞車等情，
    可認被告行經應減速慢行的路口，其車速與原本的行車速度
    相同，未減速慢行即通過路口，核與其偵查中自陳「車禍發
    生雙方都有錯，我是閃黃燈，未減速小心通過」等語相符，
    臺南市車輛行車事故鑑定會鑑定意見亦同此認定，且若其有
    所稱的煞停注意兩邊來車，也不會在進入路口後馬上撞到，
    原判決僅以被告是低速行駛及告訴人亦有過失等情而認定被
    告無罪，容有誤會。告訴人為此請求本署檢察官提起上訴，
    尚非顯無理由，為此請求撤銷原審判決，另為更適當的判決
    等語。　　
三、上訴駁回之理由：
　㈠原判決已就檢察官所提出被告於警詢及偵查中之供述、告訴
    人之指述、現場目擊證人連振智之證詞及卷附道路交通事故
    現場圖、道路交通事故調查報告表㈠、㈡、郭综合醫院及奇美
    醫療財團法人奇美醫院診斷證明書各1份、現場照片28張等
    證據，詳予調查後，說明：⒈告訴人對於本件交通事故之發
    生具有過失責任：本件車禍事故發生地點之交岔路口，告訴
    人之行向為閃光紅燈號誌，且告訴人當時係於臨近道路中央
    之分向線處逆向行駛，有前引道路交通事故現場圖及監視器
    擷取照片在卷可證。而告訴人於警詢中供稱：「我當時駕駛
    000-000號重型機車沿臨安路二段90巷一般車道由西向東直
    行行駛，行經事故地點十字路口處，我有先減速慢行並且查
    看左右並無來車才往前，往前時左側有一台機車（指黃渝媗
    駕駛之000-000號重型機車）過來速度有點快，我看到時已
    來不及，跟對方發生車禍，我人車倒地，當我爬起來時，發
    現旁邊一台汽車（指連振智駕駛之0000-00號自小客車）也
    跟著停在現場」（警卷第5頁）；於偵查中供稱：本件車禍
    雙方都有錯，我未讓幹道先行（偵卷第7頁反面）；於本院
    審理中供稱：「我逆向是因為要閃右邊的汽車，所以才切過
    去」（原審簡上卷第164頁）。則依告訴人前開陳述內容及
    卷內事證，堪認告訴人並未先停止於交岔路口前，讓幹道車
    先行，且逆向行駛，以致與當時騎乘機車通過該路口之被告
    發生碰撞，其就本件車禍之發生確有過失，並無疑義。且本
    件車禍經送臺南市車輛行車事故鑑定委員會鑑定並送臺南市
    車輛行車事故鑑定覆議委員會覆議結果，鑑定意見認告訴人
    「駕駛普通重型機車，未遵行車道，支線道車未讓幹線道車
    先行，為肇事主因」；而覆議意見則認告訴人：「駕駛普通
    重型機車，未遵行車道，逆向行駛，為肇事原因」，有臺南
    市車輛行車事故鑑定會110年12月30日南市交鑑字第1101597
    010號函檢附之南鑑0000000案鑑定意見書、臺南市政府111
    年3月2日府交智安字第1110304787號函檢附之南覆0000000
    案覆議意見書（原審簡上卷第117至120、149至152頁）在卷
    可資查考。依上開事證，足認告訴人就本件車禍之發生確有
    過失無疑。⒉被告就本件車禍之發生不足以確信其確有過失
    ：被告於偵查中雖自白稱：本件車禍雙方都有錯，我是閃黃
    燈，未減速小心通過等語（偵卷第7頁正面），且前引臺南
    市車輛行車事故鑑定委員會南鑑0000000案鑑定意見書，認
    被告駕駛普通重型機車，閃光黃燈路口，未注意車前狀況，
    未減速慢行，為肇事次因（原審簡上卷第120頁）。然：⑴被
    告於警詢中業已表明：「我因車禍頭部外傷因此記不起車禍
    發生過程，我只知道當天我駕駛機車出門，事發經過事後來
    看警方提供的監視器晝面及現場圖才解發生經過，我目前還
    是想不起來」等語（警卷第2頁），則其於偵查中所陳：未
    減速小心通過云云，是否與事實或其自身記憶相符，顯有可
    疑。⑵又依卷內監視器擷取照片所示，被告於車禍發生前，
    雙腳並未收至腳踏板上（原審簡上卷第97至99頁），依一般
    人騎乘機車之習慣，此多係低速行駛時，為避免車輛失去平
    衡所為之預防性舉動，且原審勘驗現場監視錄影光碟結果，
    被告當時騎乘之機車與後方機車之車速約略相當（原審簡上
    卷第163頁），顯見被告於車禍前行經該閃光黃燈交岔路口
    時，亦無超越一般人車速而高速通過路口之情形，被告辯稱
    當時係低速行駛，應已符合減速慢行之規定，尚非不可採信
    。⑶至前引鑑定意見乃至原審公訴檢察官論告意旨，認被告
    疏未注意車前狀況以致與告訴人騎乘之機車發生碰撞。然依
    卷內車損照片所示，告訴人之機車係車頭正面毀損，被告之
    機車則係車輛右前側毀損以及車燈凹陷（警卷第29至32頁）
    ，則由雙方車損狀況可知，本件車禍顯係告訴人駕駛之機車
    車頭正面撞擊被告駕駛之機車右前側。而告訴人係逆向行駛
    ，亦未依閃光紅燈之指示暫停於停止線前，禮讓幹道車先行
    ，已如前述，則於被告行經撞擊位置當時，本無從預期告訴
    人將違反號誌及行向限制而逆向駛至該處，更無從苛求被告
    之注意範圍必須擴及正常情況下並無車輛駛來之機車右側車
    道，據此實無從認被告有何疏未注意車前狀況之過失存在。
    檢察官論告意旨乃至前引鑑定意見所認被告疏未注意車前狀
    況，應有誤會，不足為不利於被告之認定。而認公訴意旨所
    舉之各項證據與證明方法，均尚不足以使原審確信被告就本
    件車禍之發生確有過失，應認其犯罪尚屬不能證明等語。原
    審業已詳予論述對被告為無罪諭知之理由，核無不當。
　㈡檢察官上訴意旨雖認被告有「行駛路口中間，於告訴人車輛
    接近時始煞車減速」即有違反「遇閃光黃燈時未減速接近」
    規定，並有「未注意車前狀況」之過失，茲就被告是否有上
    開二項過失，析述理由如下：
  ⒈按汽車行駛至交岔路口，應遵守燈光號誌；閃光黃燈表示「
    警告」，車輛應減速接近，注意安全，小心通過；閃光紅燈
    表示「停車再開」，車輛應減速接近，先停止於交岔路口前
    ，讓幹道車優先通行後認為安全時，方得續行；特種閃光號
    誌設於交岔路口者，其設置方式與行車管制號誌同。幹道應
    設置閃光黃燈，支道應設置閃光紅燈，道路交通安全規則第
    102條第1項第1款、道路交通標誌標線號誌設置規則第211條
    第1項、第224條第3款分別訂有明文。
  ⒉查本件肇事路段係在臺南市北區康樂街與臨安路二段90巷口
    ，係四岔路、設有閃光號誌交岔路口，道路速限50公里，有
    卷附道路交通事故調查報告表㈠記載甚明（警卷第13頁），
    由被告之行車方向為康樂街由北向南方向，其進入路口交叉
    網狀線區時右側尚有建築物，無法直接注意告訴人行車方向
    之臨安路二段90巷之動線，需行駛過交叉網狀線區約半之距
    離方無遮蔽其視線等情，有道路交通事故現場圖（警卷第12
    頁）、現場照片（編號3照片、警卷第24頁）等件在卷可稽
    ，再經本院勘驗上述現場路口監視器錄影檔案（影片長度：
    49秒，勘驗部分：檔案時間00：00：11-00：00：20），勘
    驗結果如下（本院勘驗筆錄見本院卷第45至47頁）：
編號 檔案時間 畫面說明 對應照片（擷取錄影畫面照片，見本院卷第51至55頁）  1 00：00：11- 00：00：17  於00：00：11被告騎乘機車出現在畫面右下角處（圖一），沿康樂街往南方向行駛，其雙腳並未收至機車腳踏板上（影像無法確認機車腳踏板上有無置放物件），被告當時騎乘之機車與後方機車之車速約略相當。於00：00：17駛入路口交叉網狀線區（圖二）。  圖一  圖二  2 00：00：17- 00：00：19 於00：00：19被告機車煞車燈亮起（圖三），告訴人機車出現在被告右側之臨安路2段90巷由西向東方向行駛，且行駛在逆向車道，並無任何停頓，被告對向車道有一小客車（沿康樂街往北方向行駛）亦行至路口交叉網狀線區。  圖三   3 00：00：19- 00：00：20 於00：00：20被告機車與告訴人機車碰撞（圖四），告訴人駕駛之機車車頭正面撞擊被告駕駛之機車右側，二車均倒地滑至被告對向車道之自小客車前（圖五）。  圖四  圖五  
    觀諸上開勘驗結果，依編號1至3畫面顯示，被告騎乘機車沿
    康樂街往南方向行駛與後方機車之車速約略相當，並無刻意
    加速通過路口行為，而告訴人機車出現在被告右側之臨安路
    2段90巷由西向東方向行駛，且行駛在逆向車道，並無任何
    停頓；再以告訴人騎乘機車有未遵行車道逆向行駛，且行經
    閃光紅燈號誌之肇事岔路口，並有支線道車未讓幹線道車先
    行之過失，且依告訴人警詢、偵訊時所稱「因為我左側的房
    子蓋比較出去，所以我難看到左側來車但我有做減速。」、
    「我未讓幹道車先行」等語（警卷第5頁、偵卷第7頁反面）
    ，酌以被告辯稱：「我知道閃黃燈路口要減速慢行，但我的
    車速很慢，如果在網格前停車，我看不到對向車道，我要停
    在網格的三分之一處才看得到。」、「是住家擋住我（視線
    ），要在我煞車的地方才看得到。」、「當時告訴人沒有逆
    向就不會發生車禍，而且告訴人正常行駛，跟我的距離很大
    ，不可能撞到。當時我無法預測告訴人逆向，再加上建築物
    擋住我的視線。」等語（本院卷第91頁），按交通法規所稱
    「注意車前狀況」之情形，是指駕駛人就其注意力所及之情
    況下，對於車前已存在或可能存在事物應予注意，以便採取
    適當之反應措施而言，是駕駛人注意車前狀況，應建立在行
    車當時之時間、空間之一切狀況下進行綜合判斷。則依被告
    及告訴人所供陳內容相互勾稽，被告行駛進入路口交叉網狀
    線區，其視線亦受該路口特殊建築物位置影響，確實無從預
    見告訴人機車自其右方逆向行駛而來；況依被告所述，如果
    告訴人並無逆向違規，而係遵循其行車方向順向行駛，甚至
    曾依閃光紅燈之指示暫停於停止線前，禮讓幹道車先行，被
    告應可注意告訴人之來車，本件應不可歸責被告有疏於注意
    車前狀況之疏失，因此，本院同原審所認，本案實無從認被
    告有何疏未注意車前狀況之過失存在。
　⒊至於被告是否有「遇閃光黃燈時未減速接近」之行車過失？
    被告於警詢時自陳事故當時其因剛起步不久即發生車禍，時
    速約在20公里等語。經原審勘驗現場監視錄影光碟結果，被
    告當時騎乘之機車與後方機車之車速約略相當（勘驗筆錄見
    原審簡上卷第163頁），顯見被告於車禍前行經該閃光黃燈
    交岔路口時，亦無超越一般人車速而高速通過路口之情形；
    再依卷附監視器擷取畫面（警卷第35頁）、本院勘驗現場路
    口監視錄影光碟畫面（即擷取錄影畫面照片圖一），顯示被
    告騎乘機車時，其雙腳並未收至機車腳踏板上（影像無法確
    認機車腳踏板上有無置放物件）之情，被告於本院準備程序
    時辯稱：「當時我的腳踏板上是完全沒有放東西的，當時我
    所騎乘的機車是我們店裡的外送車，我的箱子是空的（是二
    手箱子上面有UBER標誌，但公司與UBER公司無關）且我將箱
    子放在後面，如果車速是（時速）20-30公里的話，箱子會
    晃動，所以我才把腳垂放在下面保持平衡。我在路口煞車，
    我的腳可以直接著地，這對我比較安全。」等語（本院卷第
    42頁），顯應符合一般騎乘機車用路人於低速行駛時，為避
    免車輛失去平衡所為之預防性舉動，是無證據證明被告有速
    度過快甚至超速行駛之違規行為；被告所辯當時其係低速行
    駛，應已符合減速慢行之規定，尚非無稽。
  ⒋綜據上述，被告騎乘機車沿康樂街由北往南方向行駛至肇事
    路口，既無違規駕駛行為，本件車禍之肇因顯係告訴人騎乘
    機車行至肇事路口未遵行車道逆向行駛，且其屬支線道車而
    未禮讓被告之幹線道車之違規行為所致，從而，本件車禍之
    發生，尚難遽認被告有公訴意旨所指「遇閃光黃燈時未減速
    接近、注意安全、小心通過」及「未注意車前狀況」之過失
    責任。檢察官上訴所指，仍難認有足夠之客觀證據依憑，自
    難據以為被告不利之認定。
四、綜上，檢察官仍執前詞主張被告有過失傷害犯行，單以卷內
    證據尚難佐憑認定，故原審以檢察官所提證據不足以證明被
    告本案犯罪行為，並無違誤，檢察官之上訴亦未能使本院就
    其所舉事證認為已達足以為被告有罪判決之程度，是檢察官
    上訴並無理由，應予駁回。
據上論斷，應依刑事訴訟法第368條、第373條，判決如主文。
本案經檢察官周文祥聲請簡易判決處刑，檢察官呂舒雯提起上訴
，檢察官周文祥到庭執行職務。
中　　華　　民　　國　　111 　年　　9 　　月　　29　　日
                  刑事第五庭    審判長法  官  張瑛宗
                                      法  官  李秋瑩
                                      法  官  黃裕堯
以上正本證明與原本無異。
不得上訴。
　　　　　　　　　　　　　　　　　　　書記官  蔡孟芬
中　　華　　民　　國　　111 　年　　9 　　月　　29　　日

附件：
臺灣臺南地方法院刑事判決
110年度交簡上字第94號
上　訴　人
即  被  告　黃渝媗　女　(民國00年0月00日生)
　　　　　　　　　　身分證統一編號：Z000000000號
　　　　　　　　　　住臺南市○○區○○路000號4樓之3之1
上列上訴人因過失傷害案件，不服本院110年度交簡字第79號中
華民國110年2月25日刑事簡易判決（聲請簡易判決處刑案號：10
9年度調偵字第2507號），提起上訴，本院管轄之第二審合議庭
改行通常程序，自為第一審判決如下：
    主  文
原判決撤銷。
黃渝媗無罪。
    理  由
一、聲請簡易判決處刑意旨略以：被告黃渝媗於民國109年6月23
    日16時8分許，騎乘車牌號碼000-000號普通重型機車，沿臺
    南市北區康樂街由北向南方向行駛，途經該路與臨安路二段
    90巷口時，原應注意閃光黃燈表示警告，車輛應減速接近，
    注意安全，小心通過。而依當時天候晴、日間自然光線、路
    面乾燥、無缺陷、無障礙物，視距良好，客觀上並無不能注
    意之情事，竟疏未注意及此，貿然駛入該路口，適有告訴人
    陳韋丞騎乘車牌號碼000-0000號普通重型機車，沿臨安路2
    段90巷由西向東方向駛入該路口時，原應注意閃光紅燈表示
    「停車再開」，車輛應減速接近，先停止於交岔路口前，讓
    幹道車先行後，認為安全時，方得續行，竟疏未注意及此，
    貿然駛入該路口，兩車因而發生碰撞，致告訴人受有右手腕
    挫傷、右手挫傷、左手背挫傷、左足踝挫傷等傷害；而被告
    亦受有下頷骨閉鎖性骨折、牙齒斷裂之傷害。因認被告涉有
    刑法第284條前段之過失傷害罪嫌等語（告訴人因本案過失
    傷害犯行，業經本院判處拘役30日確定）。
二、按犯罪事實應依證據認定之，無證據不得認定犯罪事實；又
    不能證明被告犯罪者應諭知無罪之判決，刑事訴訟法第154
    條第2項、第301條第1項定有明文。次按刑事訴訟法上所謂
    認定犯罪事實之積極證據，係指適合於被告犯罪事實認定之
    積極證據而言，雖不以直接證據為限，間接證據亦包括在內
    ，然而無論直接或間接證據，其為訴訟上之證明，須於通常
    一般之人均不致有所懷疑，而得確信其為真實之程度者，始
    得據為有罪之認定，倘其證明尚未達到此一程度，而有合理
    之懷疑存在，無從使事實審法院得有罪之確信時，即應由法
    院諭知被告無罪之判決（最高法院76年台上字第4986號判決
    意旨參照）。
三、聲請簡易判決處刑意旨認被告涉有上開犯嫌，係以被告之供
    述、告訴人之指述、現場目擊證人連振智之證詞及卷附道路
    交通事故現場圖、道路交通事故調查報告表(一)、(二)、郭
    综合醫院及奇美醫療財團法人奇美醫院診斷證明書各一份、
    現場照片二十八幀，為其論據。
四、訊據被告固坦承於上開時、地，騎乘機車由北往南行經聲請
    簡易判決處刑書所指交岔路口，與騎乘機車由西往東方向駛
    入該交岔路口之告訴人發生碰撞，致告訴人受傷之事實，然
    堅決否認有何被訴過失傷害犯行，辯稱：其在發生事故前恰
    由路旁起步，車速尚不及每小時30公里，已屬減速慢行之狀
    態，然被告逆向行駛，亦未減速，因而導致本件車禍，其就
    本件車禍之發生並無過失等語。
五、經查：
　㈠被告於109年6月23日16時8分許，騎乘車牌號碼000-000號普
    通重型機車，沿臺南市北區康樂街由北向南方向行駛，途經
    該路與臨安路二段90巷口時，與告訴人騎乘，沿臨安路2段9
    0巷由西向東方向駛入該路口之車牌號碼000-0000號普通重
    型機車發生碰撞，告訴人因而受有右手腕挫傷、右手挫傷、
    左手背挫傷、左足踝挫傷等傷害之事實，為被告所不否認，
    並經告訴人及現場目擊證人連振智證述明確（警卷第4至7、
    8至9頁；偵卷第7頁反面），且有道路交通事故現場圖、道
    路交通事故調查報告表（一）、（二）、現場及車損照片、
    監視器擷取照片及告訴人之郭綜合醫院診斷證明書（警卷第
    12至14、20、23至34、35至36頁）在卷可憑，以上事實固堪
    認定。
　㈡按閃光紅燈表示「停車再開」，車輛應減速接近，先停止於
    交岔路口前，讓幹道車先行後，認為安全時，方得續行，道
    路交通標誌標線號誌設置規則第211條第1項第2款定有明文
    。又機車行駛之車道，應依標誌或標線之規定行駛，道路交
    通安全規則第99條第1項亦有明文規定。查本件車禍事故發
    生地點之交岔路口，告訴人之行向為閃光紅燈號誌，且告訴
    人當時係於臨近道路中央之分向線處逆向行駛，有前引道路
    交通事故現場圖及監視器擷取照片在卷可證。而告訴人於警
    詢中供稱：「我當時駕駛000-000號重型機車沿臨安路二段9
    0巷一般車道由西向東直行行駛，行經事故地點十字路口處
    ，我有先減速慢行並且查看左右並無來車才往前，往前時左
    側有一台機車（指黃渝媗駕駛之000-000號重型機車）過來
    速度有點快，我看到時已來不及，跟對方發生車禍，我人車
    倒地，當我爬起來時，發現旁邊一台汽車（指連振智駕駛之
    0000-00號自小客車）也跟著停在現場」（警卷第5頁）；於
    偵查中供稱：本件車禍雙方都有錯，我未讓幹道先行（偵卷
    第7頁反面）；於本院審理中供稱：「我逆向是因為要閃右
    邊的汽車，所以才切過去（原審簡上卷第164頁）。則依告
    訴人前開陳述內容及卷內事證，堪認告訴人並未先停止於交
    岔路口前，讓幹道車先行，且逆向行駛，以致與當時騎乘機
    車通過該路口之被告發生碰撞，其就本件車禍之發生確有過
    失，並無疑義。且本件車禍經送臺南市車輛行車事故鑑定委
    員會鑑定並送臺南市車輛行車事故鑑定覆議委員會覆議結果
    ，鑑定意見認告訴人「駕駛普通重型機車，未遵行車道，支
    線道車未讓幹線道車先行，為肇事主因」；而覆議意見則認
    告訴人：「駕駛普通重型機車，未遵行車道，逆向行駛，為
    肇事原因」，有臺南市車輛行車事故鑑定會110年12月30日
    南市交鑑字第1101597010號函檢附之南鑑0000000案鑑定意
    見書、臺南市政府111年3月2日府交智安字第1110304787號
    函檢附之南覆0000000案覆議意見書（原審簡上卷第117至12
    0、149至152頁）在卷可資查考。依上開事證，足認告訴人
    就本件車禍之發生確有過失無疑。
　㈢被告於偵查中雖自白稱：本件車禍雙方都有錯，我是閃黃燈
    ，未減速小心通過等語（偵卷第7頁正面），且前引臺南市
    車輛行車事故鑑定委員會南鑑0000000案鑑定意見書，認被
    告駕駛普通重型機車，閃光黃燈路口，未注意車前狀況，未
    減速慢行，為肇事次因（原審簡上卷第120頁）。然：
　　⒈被告於警詢中業已表明：「我因車禍頭部外傷因此記不起
      車禍發生過程，我只知道當天我駕駛機車出門，事發經過
      事後來看警方提供的監視器晝面及現場圖才解發生經過，
      我目前還是想不起來」（警卷第2頁），則其於偵查中所
      陳：未減速小心通過云云，是否與事實或其自身記憶相符
      ，顯有可疑。
　　⒉又依卷內監視器擷取照片所示，被告於車禍發生前，雙腳
      並未收至腳踏板上（原審簡上卷第97至99頁），依一般人
      騎乘機車之習慣，此多係低速行駛時，為避免車輛失去平
      衡所為之預防性舉動，且本院勘驗現場監視錄影光碟結果
      ，被告當時騎乘之機車與後方機車之車速約略相當（原審
      簡上卷第163頁），顯見被告於車禍前行經該閃光黃燈交
      岔路口時，亦無超越一般人車速而高速通過路口之情形，
      被告辯稱當時係低速行駛，應已符合減速慢行之規定，尚
      非不可採信。
　　⒊至前引鑑定意見乃至檢察官論告意旨，認被告疏未注意車
      前狀況以致與告訴人騎乘之機車發生碰撞。然依卷內車損
      照片所示，告訴人之機車係車頭正面毀損，被告之機車則
      係車輛右前側毀損以及車燈凹陷（警卷第29至32頁），則
      由雙方車損狀況可知，本件車禍顯係告訴人駕駛之機車車
      頭正面撞擊被告駕駛之機車右前側。而告訴人係逆向行駛
      ，亦未依閃光紅燈之指示暫停於停止線前，禮讓幹道車先
      行，已如前述，則於被告行經撞擊位置當時，本無從預期
      告訴人將違反號誌及行向限制而逆向駛至該處，更無從苛
      求被告之注意範圍必須擴及正常情況下並無車輛駛來之機
      車右側車道，據此實無從認被告有何疏未注意車前狀況之
      過失存在。檢察官論告意旨乃至前引鑑定意見認被告疏未
      注意車前狀況，應有誤會，不足為不利於被告之認定。
　㈣綜上所述，本件依卷存事證，尚不足以使本院確信被告就本
    件車禍之發生確有過失，應認其犯罪尚屬不能證明。
六、原審未查，竟為有罪之諭知，尚有違誤。被告上訴意旨以其
    就本件車禍之發生並無過失為由，指摘原判決不當，求予撤
    銷改判，為有理由。應由本院將原判決撤銷，改行通常程序
    ，自為第一審判決，諭知被告無罪，以示平允。　　
據上論斷，應依刑事訴訟法第455條之1第1項、第3項、第452條
、第364條、第369條第1項前段、第301條第1項，判決如主文。
本案經檢察官周文祥聲請簡易判決處刑，檢察官呂舒雯到庭執行
職務。
中　　華　　民　　國　　111 　年　　6 　　月　　2 　　日
　　　　　　　　　刑事第十四庭  審判長法　官　周紹武
　　　　　　　　　                    法  官  蕭雅毓
　　　　　　　　　                    法  官  林岳葳
以上正本證明與原本無異
如不服本判決應於收受本判後20日內向本院提出上訴書狀，並應
敘述具體理由。其未敘述上訴理由者，應於上訴期間屆滿後20日
內向本院補提理由書狀（均須按他造當事人之人數附繕本）「切
勿逕送上級法院」。
  　　　　　　　　      　　　　　　　書記官　謝盈敏
中　　華　　民　　國　　111 　年　　6 　月　　2  　日